臺灣板橋地方法院刑事判決　　　　　　 100年度易字第3465號
公　訴　人　臺灣板橋地方法院檢察署檢察官
被　　　告　林崑樹
　　　　　　李容盛
上列被告因竊盜案件，經檢察官提起公訴（100 年度偵字第2213
3 號），被告於本院準備程序進行中就被訴事實為有罪之陳述，
經本院告知簡式審判程序意旨，並聽取公訴人、被告之意見後，
本院裁定依簡式審判程序審理，判決如下：
    主  文
林崑樹結夥三人以上竊盜，累犯，處有期徒刑玖月；又共同竊盜
罪，累犯，處有期徒刑伍月。應執行有期徒刑壹年。
李容盛結夥三人以上、踰越牆垣竊盜，處有期徒刑柒月；又共同
犯竊盜罪，處有期徒刑肆月；又結夥三人以上竊盜，處有期徒刑
柒月；又結夥三人以上竊盜，處有期徒刑柒月。應執行有期徒刑
壹年拾月。
    事  實
一、林崑樹前曾於民國93年間，因竊盜案件，經臺灣桃園地方法
    院以94年度易字第228 號判處有期徒刑10月，嗣經上訴，經
    臺灣高等法院以94年度上易字第1182號撤銷原判決判處有期
    徒刑1 年2 月確定，復經臺灣高等法院以96年度聲減字第22
    61號裁定減刑為有期徒刑7 月確定，其於96年10月15日縮刑
    期滿執行完畢；於96年間，因竊盜案件，經臺灣彰化地方法
    院以96年度易字第994 號判處有期徒刑1 年8 月，嗣經上訴
    ，經臺灣高等法院臺中分院以97年度上易字第333 號判決駁
    回上訴確定，其於100 年6 月5 日縮刑期滿執行完畢。詎其
    仍不知悔改，意圖為自己不法所有，分別為下列行為：
  (一)其與李容盛、鄭清輝及尤孟凱（鄭清輝、尤孟凱部分，經臺
    灣板橋地方法院檢察署檢察官另案偵辦中，下同）共同基於
    加重竊盜之犯意聯絡，由鄭清輝駕駛車牌號碼HO—5239號自
    用小客車搭載尤孟凱、林崑樹、李容盛，於100 年7 月3 日
    凌晨0 時許，一同前往「尚志國際通運股份有限公司」位於
    基隆市安樂區○○○街12號之貨櫃場，趁該貨櫃場無人看管
    之際，共同徒手竊取銅板4 片（共約280 公斤）。
  (二)渠等為搬運竊得之上開銅板4 片，另共同基於竊盜之犯意聯
    絡，謀議由鄭清輝駕駛上開自用小客車搭載尤孟凱，前往基
    隆交流道附近某處，趁無人注意之際，徒手竊取停林阿才所
    有車牌號碼DQ-8946 號之自用小貨車後，其等再將竊得之4
    片銅板搬上自用小貨車，嗣將竊得之銅板4 片載運至桃園縣
    龜山鄉○○路○ 段600 之2 號之鱗鑒環保科技公司變賣換取
    現金得款新臺幣（下同）5 萬多元，由渠等朋分花用。
二、李容盛另意圖為自己不法之所有，分別為下列行為：
  (一)其與鄭清輝、崔守中（鄭清輝、崔守中部分，經臺灣板橋地
    方法院檢察署檢察官另案偵辦中），共同基於加重竊盜之犯
    意聯絡，於100 年5 月3 日凌晨0 時許，一同前往臺北市○
    ○區○○路1 段82巷9 弄4 號前，趁無人注意之際，先由鄭
    清輝攀爬踰越防火巷之牆至該址2 樓進而開啟大門後（侵入
    建築物部分未據告訴），其等進入未上鎖之「百城堂書店」
    後，徒手竊取該店之筆記型電腦1 台及古董花瓶2 支，得手
    後旋逃逸。
  (二)其與鄭清輝、尤孟凱共同基於加重竊盜之犯意聯絡，於100
    年6 月18日凌晨某時，一同前往新北市○○區○○路1 段31
    0 號4 樓之工地貨櫃屋，趁無人注意之際，徒手竊取貨櫃屋
    內之電線1 批（約100 公斤），其等將竊得之電纜線削皮取
    出銅線，嗣將前述銅線運至臺北市○○區○○街863 號之南
    康開發企業有限公司變賣獲利1 萬8,000 元。
二、案經臺北市政府警察局士林分局報請臺灣板橋地方法院檢察
    署檢察官偵查起訴。
    理  由
一、按除被告所犯為死刑、無期徒刑、最輕本刑為三年以上有期
    徒刑之罪或高等法院管轄第一審案件者外，於第一次審判期
    日前之準備程序進行中，被告先就被訴事實為有罪之陳述時
    ，審判長得告知被告簡式審判程序之旨，並聽取當事人、代
    理人、辯護人及輔佐人之意見後，裁定進行簡式審判程序，
    刑事訴訟法第273 條之1 第1 項定有明文。經核本件被告林
    崑樹、李容盛所犯係死刑、無期徒刑、最輕本刑為三年以上
    有期徒刑以外之罪，其於準備程序中就被訴之事實為有罪陳
    述，經法官告知簡式審判程序之旨，並聽取公訴人、被告之
    意見後，本院爰依首揭規定，合議裁定由受命法官獨任進行
    簡式審判程序，合先敘明。
二、認定犯罪事實所憑之證據及理由：
  (一)有關犯罪事實一(一)、(二)部分：
    上開犯罪事實，業據被告林崑樹、李容盛分別於偵查、本院
    準備程序及審理中坦認不諱（見100 年度偵字第22133 號偵
    查卷宗第90至91、97至98、140 背面、146 、152 至153 、
    198 至199 頁及本院卷第36、39背面頁至42頁），並有證人
    鄭清輝於偵查中證述明確（見同上偵查卷宗第140 至141 、
    181 背面至184 、191 至191 背面頁），且有現場照片8 張
    及鱗鑒環保科技公司收購物品登記表影本1 份在卷可稽（見
    同上偵查卷宗第165 至166 背面頁、177 至179 背面頁）。
  (二)有關犯罪事實二(一)、(二)部分：
    上開犯罪事實，亦據被告李容盛於偵查、本院準備程序及審
    理中自白不諱（見同上偵查卷宗第152 至153 頁、第198 至
    199 頁及本院卷第36、39背面頁至42頁），並有證人鄭清輝
    於偵查中證述明確（見同上偵查卷宗第140 至141 、181 背
    面至182 、191 至194 頁），另有現場照片8 張在卷可稽（
    見同上偵查卷宗第163 至164 背面頁）。
  (三)綜上所述，足認被告二人之自白與事實相符，本件事證明確
    ，犯行洵堪認定。
三、核被告林崑樹、李容盛於犯罪事實欄一(一)所為，係犯刑法第
    321 條第1 項第4 款之結夥三人以上竊盜罪；其等於犯罪事
    實欄一(二)所為，係犯同法第320 條第1 項之竊盜罪；被告李
    容盛於犯罪事實欄二(一)所為，係犯同法第321 條第1 項第4
    、2 款之結夥三人以上、踰越牆垣竊盜罪；其就犯罪事實二
    (二)所為，係犯同法第321 條第1 項第4 款之結夥三人以上竊
    盜罪。被告被告林崑樹、李容盛與鄭清輝、尤孟凱就犯罪事
    實一(一)部分，具有犯意聯絡及行為分擔，又被告林崑樹、李
    容盛就犯罪事實一(二)部分，參與共謀竊取自用小貨車，推由
    鄭清輝、尤孟凱下手實施竊盜，為共同正犯；被告李容盛與
    鄭清輝、崔守中就犯罪事實二(一)部分，另被告李容盛與鄭清
    輝、尤孟凱就犯罪事實二(二)部分，具有犯意聯絡及行為分擔
    ，為共同正犯。其等所犯數罪，犯意各別、行為互殊，應分
    論併罰之。又被告林崑樹前有如事實欄所述之犯罪科刑及執
    行情形，此有臺灣高等法院被告前案紀錄表1 份在卷可稽，
    其於有期徒刑執行完畢後，5 年以內再故意犯本罪，均應依
    刑法第47條第1 項規定論以累犯，並均加重其刑。爰審酌被
    告林崑樹有多次竊盜前科，素行不佳，及被告林崑樹、李容
    盛二人均時值壯年，不思以正當途徑獲取財物，竟多次以竊
    盜財物滿足自己之慾望，暨渠2 人犯罪之動機、目的、手段
    、犯罪所得，及審酌2 人犯後坦承犯行，態度尚可等一切情
    狀，分別量處如主文所示之刑，並分別定其應執行刑。
據上論斷，應依刑事訴訟法第273 條之1 第1 項、299 條第1 項
前段，刑法第28條、第320 條第1 項、第321 條第1 項第2 、4
款、第51條第5 款、第47條第1 項前段，判決如主文。
本案經檢察官黃子溎到庭執行職務。
中    華    民    國   100    年    10    月    31    日
                  刑事第二庭    法  官  連雅婷
以上正本證明與原本無異
如不服本判決應於送達後10日內向本院提出上訴狀
                                書記官  郭晉良
中    華    民    國   100    年    10    月    31    日
附錄本案論罪科刑法條全文：
中華民國刑法第320條（普通竊盜罪、竊佔罪）
意圖為自己或第三人不法之所有，而竊取他人之動產者，為竊盜
罪，處5  年以下有期徒刑、拘役或 5 百元以下罰金。
意圖為自己或第三人不法之利益，而竊佔他人之不動產者，依前
項之規定處斷。
前二項之未遂犯罰之。
中華民國刑法第321條（加重竊盜罪）
犯竊盜罪而有下列情形之一者，處 6 月以上、5 年以下有期徒
刑，得併科新臺幣 10 萬元以下罰金：
一、侵入住宅或有人居住之建築物、船艦或隱匿其內而犯之者。
二、毀越門扇、牆垣或其他安全設備而犯之者。
三、攜帶兇器而犯之者。
四、結夥三人以上而犯之者。
五、乘火災、水災或其他災害之際而犯之者。
六、在車站、埠頭、航空站或其他供水、陸、空公眾運輸之舟、
    車、航空機內而犯之者。
前項之未遂犯罰之。